臺灣高等法院臺中分院刑事判決　　　　 96年度上易字第854號
上　訴　人
即　被　告　戊○○
　　　　　　　　　　號
　　　　　　丁○○
上列上訴人因恐嚇案件，不服臺灣彰化地方法院96年度易字第
244號中華民國96年4月11日第一審判決（起訴案號：臺灣彰化地
方法院檢察署95年度偵字第10414號），提起上訴，本院判決如
下：
    主  文
上訴駁回。
    事  實
一、戊○○曾於民國（下同）91年間，因違反毒品危害防制條例
    案件，經臺灣彰化地方法院於92年1月10日以91年度訴字第
    1214號判決，就其施用第一級、第二級毒品罪，分別判處有
    期徒刑6月、3月，並定其應執行刑有期徒刑8月，如易科罰
    金以（銀元）300元折算1日，於92年10月3日罰金繳清而執
    行完畢。而丁○○前於94年間，因公共危險案件，經同院於
    94年12月5日，以94年度斗交簡字第150號判決判處有期徒刑
    3月，如易科罰金以300元折算1日，甫於95年1月19日易科罰
    金執行完畢。詎戊○○、丁○○均不知悔悟。
二、緣戊○○為禾茂租賃有限公司之負責人，受謝素貞之委託催
    討互助會款債務，詎仍不知悔改，其為求獲得回收債務3成
    之業務報酬，竟與丁○○、乙○○二人（乙○○業經原審判
    處拘役50日確定）共同基於恐嚇危害安全之犯意聯絡，於95
    年10月26日晚間7時許，前往丙○○位於彰化縣社頭鄉○○
    村○○路○段434之7號之住處兼祖傳國術館內，由戊○○對
    丙○○恫稱：「你如果不還錢的話，今天這個門就不讓你出
    去（台語）」等語，致丙○○因而心生畏懼，嗣因丙○○及
    時報警處理，始循線查獲。
三、案經彰化縣警察局田中分局報請臺灣彰化地方法院檢察署檢
    察官偵查起訴。
    理  由
一、訊據被告（即上訴人）戊○○、丁○○雖自承於上開時間，
    前往丙○○位於彰化縣社頭鄉○○村○○路○段434之7號之
    住處兼祖傳國術館內向丙○○催討債務，惟矢口否認有何恐
    嚇危害安全之犯行，均辯稱：當時被告戊○○、丁○○與乙○○三人前往上址，僅向丙○○表示要催討其積欠之會款債
    務，丙○○隨即表明要報警，其等即在該處等待員警到場處
    理，並未對丙○○有何恐嚇之言語等語。經查：上開犯罪事
    實，業據證人即被害人丙○○於原審、警詢、偵訊證述綦詳
    ，核與證人即目擊者顏長壽、林良姮於偵訊中及原審審理時
    所證述之情節：95年10月26日伊等有到丙○○之國術館欲敷
    藥，剛到現場時林良姮本欲踏進國術館之大門，看到被告三
    人（包括乙○○）與丙○○即已在國術館客廳爭吵，就與先
    生顏長壽在騎樓等候，當時伊二人均有聽到被告三人中之其
    中一人說：「不還錢，就不要出這個門」，約2、3分鐘後，
    警察即到現場，當時一名員警在客廳處理，另一名員警則在
    騎樓與伊二人聊天，後來便將被告三人與丙○○均帶回警局
    各節相符。另證人即到場處理員警蕭志誠、陳門堅分別到庭
    證稱：伊於接到值班員警通報後，隨即前往丙○○上址之國
    術館，約2、3分鐘之車程，到現場後，看到被告三人（包括
    乙○○）及丙○○均在國術館之客廳內，由陳門堅於客廳內
    與被告三人及丙○○處理，而蕭志誠則在門外的騎樓處，並
    與旁觀之人聊天，當時丙○○有向陳門堅表示遭被告三人恐
    嚇，故陳門堅、蕭志誠始將被告三人及丙○○均帶回警局訊
    問乙情，亦與被害人丙○○指證情節吻合。此外，復有證人
    林良姮及被告丁○○所繪製之現場圖、債權債務處理協議暨
    委任書、委託書、互助會員名冊、彰化縣政府營利事業登記
    證各1紙及在職證明書2紙在卷可稽，足見被告二人與乙○○
    於員警蕭志誠、陳門堅到現場處理之前，確有向丙○○恫稱
    ：「不還錢的話，今天就不要出這個門」等語無疑。何況，
    被告二人均自承其係禾茂租賃有限公司之負責人（戊○○）
    或員工（丁○○），其等受謝素貞之委託向丙○○催討會款
    債務之情，故被告二人就上開恐嚇危害安全之犯行，應有犯
    意之聯絡及行為之分擔至明。被告二人徒以員警有到場處理
    ，不可能向丙○○恐嚇等語置辯，殊不足採。本件事證明確
    ，被告二人上開恐嚇危害安全之犯行，堪以認定，自應依法
    論科。
二、核被告戊○○、丁○○所為，係犯刑法第305條之以加害生
    命、身體之事，恐嚇他人致生危害於安全罪。被告戊○○、
    丁○○與乙○○三人間，就上開恐嚇危害安全之犯行，有犯
    意之聯絡及行為之分擔，均為共同正犯。被告戊○○曾於91
    年間，因違反毒品危害防制條例案件，經臺灣彰化地方法院
    於92年1月10日以91年度訴字第1214號判決，就其施用第一
    級、第二級毒品罪，分別判處有期徒刑6月、3月，並定其應
    執行刑有期徒刑8月，如易科罰金以（銀元）300元折算1日
    ，於92年10月3日罰金繳清而執行完畢。而丁○○前於94年
    間，因公共危險案件，經同院於94年12月5日，以94年度斗
    交簡字第150號判決判處有期徒刑3月，如易科罰金以300元
    折算1日，於95年1月19日易科罰金執行完畢各節，有臺灣高
    等法院被告前案紀錄表2份在卷可按，被告戊○○、丁○○
    受上開有期徒刑執行完畢，5年以內故意再犯本件最重法定
    本刑有期徒刑以上之罪，均為累犯，均應依法加重其刑。
三、原審認被告戊○○、丁○○罪證明確，適用刑法第305條、
    第28條、第47條第1項、第41條第1項前段，刑法施行法第1
    條之1第1項、第2項規定，並審酌被告二人憑其正值青壯，
    以恐嚇危害安全之手段為人催討債務之犯罪動機、目的，且
    其等犯後均否認犯行，態度非佳，暨其犯罪手段、犯罪所生
    危害等一切情狀，分別量處有期徒刑3月，並分別諭知易科
    罰金之折算標準。其認事用法核無違誤，量刑亦堪稱妥適。
    被告二人上訴意旨，否認犯罪，為無理由，應予駁回。
據上論結，應依刑事訴訟法第368條，判決如主文。
本案經檢察官甲○○到庭執行職務。
中　　華　　民　　國　　96　　年　　7 　　月　　12　　日
            刑事第八庭  審判長法  官  羅  得  村
                              法  官  張  靜  琪
                              法  官  陳  宏  卿
上列正本證明與原本無異。
不得上訴。
                              書記官  柯  孟  伶
中　　華　　民　　國　　96　　年　　7 　　月　　13　　日
【附錄本案論罪科刑法條】
刑法第305條
（恐嚇危害安全罪）
以加害生命、身體、自由、名譽、財產之事，恐嚇他人致生危害
於安全者，處2年以下有期徒刑、拘役或3百元以下罰金。
